da: Elektronik > Lyd > PA-systemer: Megafoner og personlige stemmeforstærkere; Sideinddelings- og installationshøjttalere; Transportable PA-systemer
vi: Thiết bị điện tử > Âm thanh > Hệ thống phát thanh công cộng: Loa phát thanh và bộ khuếch đại giọng nói; Loa gọi và cài đặt; Hệ thống loa phát thanh di động
fr: Appareil électronique > Audio > Systèmes de sonorisation: Mégaphones et amplificateurs vocaux personnels; Haut-parleurs de sonorisation et d’installation; Systèmes de sonorisation portables
en: Electronics > Audio > Public Address Systems: Megaphones & Personal Voice Amplifiers; Paging & Installation Speakers; Portable Public Address Systems
ko: 전자기기 > 오디오 > 방송 설비: 확성기 및 개인용 음성 증폭기; 페이징 및 설치용 스피커; 휴대용 방송 시스템
ru: Электроника > Аудиотехника > Системы звукового оповещения: Мегафоны и персональные усилители голоса; Колонки для оповещения и инсталляций; Портативные системы звукового оповещения
ro-RO: Electronice > Audio > Sisteme de sonorizare: Megafoane și amplificatoare vocale personale; Difuzoare pentru paging și instalații; Sisteme de sonorizare portabile
sk-SK: Elektronika > Zvukové zariadenia > Systémy verejného ozvučenia: Megafóny a osobné hlasové zosilňovače; Reproduktory na ozvučenie a inštaláciu; Prenosné ozvučovacie systémy
sl-SI: Elektronika > Avdio > Sistemi za javno ozvočenje: Megafoni in osebni glasovni ojačevalniki; Zvočniki za najavni sistem; Prenosni nagovorniški sistemi
tr: Elektronik > Ses > Anons Sistemleri: Megafonlar ve Kişisel Ses Amplifikatörleri; Anons ve Kurulum Hoparlörleri; Taşınabilir Anons Sistemleri
zh-TW: 電子器材 > 音訊設備 > 公共廣播系統: 擴音器及個人語音放大器; 尋呼及安裝揚聲器; 攜帶式公共廣播系統
nb: Elektronikk > Lyd > Systemer for offentlig varsling: Megafoner og personlige stemmeforsterkere; Personsøkerhøyttalere og installasjons­høyttalere; Bærbare høyttalersystemer
pl: Elektronika > Audio > Systemy PA: Megafony i osobiste wzmacniacze głosu; Systemy wywoławcze i głośniki przemysłowe; Przenośne systemy nagłośnieniowe
sv: Elektronik > Ljud > PA-utrustning: Megafoner och personliga röstförstärkare; Sök- och installationshögtalare; Bärbara högtalaranläggningar
nl: Elektronica > Audio > PA-systemen: Megafoons en persoonlijke stemversterkers; Omroep en installatie luidsprekers; Draagbare geluidsinstallaties
zh-CN: 电子产品 > 音频 > 扩音系统: 扩音器和个人语音放大器; 寻呼与安装扬声器; 便携式扩音系统
el: Ηλεκτρονικά > Ήχος > Συστήματα δημόσιας αναγγελίας: Μεγάφωνα & προσωπικοί ενισχυτές φωνής; Ηχεία κλήσης & εγκατάστασης; Φορητά συστήματα ηχητικής διεύθυνσης
th: อิเล็กทรอนิกส์ > เสียง > ระบบกระจายเสียงสาธารณะ: โทรโข่งและเครื่องขยายเสียงแบบพกพา; ลำโพงประกาศและติดตั้ง; ระบบเสียงประกาศแบบพกพา
cs: Elektronika > Zvuk > Reproboxy: Megafony a osobní hlasové zesilovače; Instalační a ozvučovací reproduktory; Přenosné ozvučovací systémy
pt-PT: Eletrónica > Áudio > Sistemas de instalação sonora: Megafones e amplificadores de voz pessoais; Colunas de instalação e paging; Sistemas de megafonia portáteis
es: Electrónica > Audio > Megafonía: Megáfonos y amplificadores de voz personales; Altavoces de instalación y locución; Sistemas de megafonía portátiles
bg-BG: Електроника > Aудио > Системи за оповестяване: Мегафони и гласови усилватели за лична употреба; Оповестителни и високоговорители за инсталация; Преносими оповестителни системи
lt-LT: Elektronika > Garsas > Viešojo informavimo sistemos: Megafonai ir asmeniniai garso stiprintuvai; Paging ir installation garsiakalbiai; Nešiojamos viešųjų skelbimų sistemos
pt-BR: Eletrônicos > Áudio > Sistemas de alto-falantes: Megafones e amplificadores de voz pessoais; Alto-falantes de instalação e paging; Sistemas de endereçamento público portáteis
de: Elektronik > Audio > Beschallungsanlagen: Megafone und persönliche Sprachverstärker; Durchsage- und Installationslautsprecher; Tragbare Beschallungsanlagen
it: Elettronica > Audio > Sistemi di altoparlanti: Megafoni e amplificatori vocali personali; Altoparlanti per paging e installazione; Sistemi di amplificazione portatili
hu: Elektronika > Hang > Hangosítórendszerek: Megafonok és személyes hangerősítők; Lapozás és telepítési hangszórók; Hordozható hangosító rendszerek
hr-HR: Elektronika > Audio > Sustavi javnog razglasa: Megafoni i pojačala za glas; Zvučnici za obavijesti i instalacije; Prijenosni sustavi javnog razglasa
fi: Elektroniikka > Audio > PA-järjestelmät: Megafoni ja henkilökohtainen äänenvahvistin; Kuulutus- ja asennuskaiutin; Kannettava kuulutusjärjestelmä
ja: 電子機器 > オーディオ > PAシステム: メガホン・パーソナル音声アンプ; 構内放送・設備用スピーカー; ポータブル音響システム